---
title: "R DataMining & Data Viz'"
output:
  html_document:
    df_print: paged
  pdf_document: default
---

```{r setup, include=FALSE}
knitr::opts_chunk$set(echo = TRUE, error= TRUE)
chooseCRANmirror(graphics=FALSE, ind=1)
```

Le but de ce projet est d'appliquer nos connaissances en dataming ET en data viz' pour analyser et construire une problématique autour d'un dataset de [Kaggle](https://www.kaggle.com/austinreese/craigslist-carstrucks-data).

C'est pourquoi dans un premier temps, nous allons vous présenter notre rapide EDA et le traitement des variables (valeurs aberrantes et manquantes).

### Liste des packages à installer pour faire fonction le code
```{r  warning= FALSE, message= FALSE}
list.of.packages= c("data.table", "naniar", "ggplot2", "dplyr", "tidyr", "rworldmap"
                    , "corrplot", "rstudioapi", "VIM")
install.packages(list.of.packages)
```



```{r warning= FALSE, message= FALSE}
library(rstudioapi)
# Set active directory to the document currently opened in RStudio
current_path = rstudioapi::getActiveDocumentContext()$path 
setwd(dirname(current_path ))
print( getwd() )

library(data.table)
library(naniar) #pour plot les valeurs manquantes
library(ggplot2)
#library(tidyverse)#PROBLEME AVEC CETTE LIBRAIRIE!!!!!!!!!
#install.packages("tidyverse")
library(dplyr) # pour le recode
library(tidyr) #drop na
#install.packages("zoo")
library(rworldmap)
#install.packages("rworldmap")
library(corrplot)
library(VIM)
```


_Attention_ de bien vérifier le chemin (logiquement la cellule précédente a dû régler le chemin)
```{r data, echo=FALSE, message= FALSE}
data= fread("data/craigslistVehicles.csv", header = T, sep = ',', na.strings= "")
```
## Data Exploration et traitement de nos features
```{r}
dim(data)
colnames(data)
head(data)
```
```{r}

#informations sur les features de notre table
str(data)

#on plot les valeurs manquantes pour les 100 000 premières lignes
#un peu long
vis_miss(data[c(0:100000)], warn_large_data=F)
#REMARQUE: il semble que certaines que le manque de données dans certaines variables
#ne soit pas aléatoire ==> on observe des patterns
navar= colSums(is.na(data))/nrow(data) # taux de na dans les colonnes (variable)
navar

naind= rowSums(is.na(data)) # taux na par individu
max(naind)

data= setDF(data)

col_names= colnames(Filter(is.character, data))
col_names
#un peu long !!
data[col_names] <- lapply(data[col_names] , factor)

str(data)
```
### Remarque: 

On pourrait croire à un pattern de valeur manquantes avec le drive, size, type et paint_color

```{r}
##############################################################################
##                              EXPLORATION                                 ##
##############################################################################


#on va séparer notre df en 2; quali et numériques
dim(data)
nums= Filter(is.numeric, data)
#nums$year= NULL
quali= Filter(is.factor, data)
#on rajoute year ici aussi
quali$year= data$year
dim(nums)
dim(quali)



bar_freq= function(data, variable_name, x){
  ploted= ggplot(data.frame(data), aes(x=data[, x]), na.rm= T) +
    geom_bar() +
    ggtitle(variable_name)
  print(ploted)
}

box_plot= function(data, variable_name, x){
  ploted= ggplot(data, aes(x= data[, x]), na.rm= T) +
    geom_boxplot() +
    ggtitle(variable_name)
  print(ploted)
  
}
```

Etude variables numériques
```{r}
par(mfrow=c(2, 3))
for (x in seq(1, length(nums)))
  boxplot(nums[,x], main= names(nums[x]))


#boxplot bizarre pour la variable price et odomètre
summary(nums)
#on se rend compte qu'il ya une valeur très élévé pour la feature price (3milliards)
#qui nous empèche de parfaitement tracer notre boxplot.
#on a aussi un prix = 0
quantile(nums$price, c(.75, .99))
quantile(nums$price, c(.99, .9997))
#on va donc supprimer toutes les lignes tels que le prix est supérieurs à notre quantile
#99,9% (~250 000€)
quantile(nums$price, c(.1, .05))
#on va aussi forcer le prix à au moins être supérieur à 0
#car on se rend compte que ceux qui mettent en vente une voiture le font pour mettre
#en description une pub

quantile(nums$odometer, c(.75, .99), na.rm= T)
quantile(nums$odometer, c(.75, .999), na.rm= T)
#une voiture a apparement au compteur 999 999 de milles US (limite compteur)

#on remarque que notre distribution de la longitude est très concentré entre -150 et 
#-50 ==> normal on est aux USA (longitude US entre -60 et -160(alaska))
#latitude négative ==> liée aux îles ? (Hawaii etc.)

quantile(nums$year, c(.001, .01), na.rm=T)
quantile(nums$year, c(.0001, .001), na.rm=T)
#j'ai une valeur de 1914.44 au quantile .0001 !!!!!
sum(nums$price == 1914.44) #ca doit être la fonction quantile qui a un problème
#valeur max de year est 1900, cela ne semble pas être une valeur aberrante étant donné
#que la première voiture date de 1884
#mais le pic de vente c'est les 30 glorieuses, et quand on regarde l'histogramme
#c'est à peu près a partir de la que ca commence
#on remarque aussi une année 2020 qui semble aberrante
quantile(nums$year, c(.75, .99), na.rm= T)
quantile(nums$year, c(.75, .997), na.rm= T)
#on va supprimer les années qui sont supérieures à 2019!

#
#on va plot nos coordonnées
#
#dev.off(dev.list()["RStudioGD"]) #on nettoie les images
newmap <- getMap(resolution = "low")
xlim= c(min(nums$long, na.rm=T), max(nums$long, na.rm=T)) #long 
ylim= c(min(nums$lat, na.rm=T), max(nums$lat, na.rm=T)) #lat


plot(newmap, xlim = xlim, ylim = ylim, asp = 1)
points(nums$long, nums$lat, col = "red", cex = .6)

# ==> on observe des valeurs aberrantes sur le plotting des coord
summary(nums)

#on va donc se restreindre aux USA
#on verifie que nos limites correspondent aux USA
xlim_us= c(-180, -66.9) #long
ylim_us= c(5.87, 71.39) #lat
#dev.off(dev.list()["RStudioGD"]) #on nettoie les images
plot(newmap, xlim = xlim_us, ylim = ylim_us, asp = 1)
points(nums$long, nums$lat, col = "red", cex = .6)
#on va garder ces limites pour nos données
#TODO: Ameliorer les frontieres pour rendre la data plus propre
# => mettre en NA les outliers
# Reconstruire les NA en fonction de la ville

```


Etude variables non numériques
```{r}
#peut prendre un peu de temps(voir bcp de temps)
#eviter de lancer ce processus en réalité !
#col_names= colnames(quali)
#for (x in seq(1, length(quali)))
  #bar_freq(quali, col_names[x], x)

#variable condition a beaucoup de nan ==> remplacé par non-rensigné ? ou supprimer ?

unique(quali$cylinders)
unique(quali$fuel)
unique(quali$title_status) #peu de valeur autre de "clean"
unique(quali$transmission) #peu de vaeur autre que "automatic"
unique(quali$drive) #bcp de 4wd et de nan
unique(quali$size) #bcp de nan
unique(quali$type) #bcp de nan
unique(quali$paint_color) #bcp de nan
#pk pas regrouper des couleurs entre elles (grey /silver)
unique(quali$manufacturer)
unique(quali$city)
unique(quali$condition)

#peut être que les NaN dans conditions sont liés à l'année 
bar_freq(subset(quali, is.na(condition)), "year", 13)
#la distribution est similaire à celle de toute la pop donc non

```

Retraitement:

Dans un premier temps, nous avons décidé, de façon arbitraire, de retirer les lignes qui contenaient plus de 40% de valeurs manquantes.

Dans un second temps, nous allons traiter les valeurs manquantes par feature.

Initialement, nous voulions remplacer certaines valeurs manquantes à l'aide de KNN, mais cela demandé trop de ressource (donc pas executable)

On va commencer par traiter dans un premier la variable manufacturer. On va utiliser la variable desc (qui correspond à la description de l'annonce) et make (qui correspond au modèle de la voiture).
```{r}
data_new= copy(data)

###################################### NAN ######################################

######### Par observation #########
navar= colSums(is.na(data))/nrow(data) # taux de na dans les colonnes (variable)
navar

naind= rowSums(is.na(data)) # nombre de na par individu
max(naind)

table(naind)
dim(data_new) # 525 839 observations
data_new= data_new[-which(rowMeans(is.na(data_new)) > 0.4), ] #suppression des lignes avec plus de 40 % de valeurs manquantes
dim(data_new) # 518589 observations, soit 233 drops

retraitement= function(x) {
  if (is.numeric(x)) {
    x[is.na(x)]= mean(x, na.rm = TRUE)
    x
  } else {
    x[is.na(x)]= names(which.max(table(x)))
    x
  }
} #remplace par mean si numeric soit par la valeur la plus frequente pour les factor

######### manufacturer #########
## Strategie 1 : recherche du manufacturer dans le champ "make"
sum(is.na(data_new$manufacturer)) # 24 487 NA
unique_manufacturers <- unique(data_new$manufacturer) # These are the known manufacturers
unique_manufacturers <- unique_manufacturers[-3] # remove the NA value
# Pour chaque ligne ou manufacturer est NA, chercher un manufacturer connu dans make et desc
data_new[is.na(data_new$manufacturer),]$manufacturer = apply(
  data_new[is.na(data_new$manufacturer),],
  1, 
  function(row, count){
    return <- NA
    for (pattern in unique_manufacturers){
      if(grepl(pattern, row["make"], ignore.case=TRUE)){
        return <- pattern
      }else if(grepl(pattern, row["desc"], ignore.case=TRUE)){
        return <- pattern
      }
    }
    return
  }
)
sum(is.na(data_new$manufacturer)) # 12 192 NA (12 295 valeurs trouvees)

## Strategie 2 : assigner "Not Documented"
data_new$manufacturer= as.character(data_new$manufacturer)
data_new$manufacturer[is.na(data_new$manufacturer)] = "Not Documented"
data_new$manufacturer= as.factor(data_new$manufacturer)
sum(is.na(data_new$manufacturer)) # 0 NA (12 213 valeurs remplacees)
```

Puis pour nous avons décidé de remplacer les valeurs manquantes de certaines variables par la valeur "Not Documented". Notamment, on peut considérer que certaines couleurs n'ont pas été rentré, de même pour la taille des véhicules, le drive (awd manquant !), etc. Aussi, la proportion de valeurs manquantes dans certaines features nous "force" a rajouter une catégorie "Not Documented" (le manque d'information peut-être une information).

Nous avons aussi décidé de fusionné des catégories entres elles. Pour la couleur, "grey" et "silver", et pour la condition "like_new" et "new".

Puis pour les variables numériques (hors year), nous avons décidé de remplacer les NaN par la moyenne, et les reste des variables non numériques (et year) par la valeur la plus fréquente.
```{r}
######### paint_color #########
# ==> fusion modalité grey et silver et remplacer NaN par "Not Documented"

data_new$paint_color= recode(data_new$paint_color, silver= "grey")
data_new$paint_color= as.character(data_new$paint_color)
data_new$paint_color[is.na(data_new$paint_color)]= "Not Documented"
data_new$paint_color= as.factor(data_new$paint_color)
data_new$paint_color = droplevels(data_new$paint_color)
unique(data_new$paint_color)

######### size #########
# ==> manque des classes dans le segment automobile (classe A B C ... F)
#on va remplacer NaN par "Not Documented"
#ou on peut droper
data_new$size= as.character(data_new$size)
data_new$size[is.na(data_new$size)]= "Not Documented"
data_new$size= as.factor(data_new$size)
data_new$size = droplevels(data_new$size)
unique(data_new$size)

######### drive #########
#pattern de valeur manquante entre condition, drive, type
#drive ==> remplacement NaN par "awd" (autre type de drive) (courant aux US)
data_new$drive= as.character(data_new$drive)
data_new$drive[is.na(data_new$drive)]= "Not Documented"
data_new$drive= as.factor(data_new$drive)
data_new$drive = droplevels(data_new$drive)
unique(data_new$drive)

######### type #########
data_new$type= as.character(data_new$type)
data_new$type[is.na(data_new$type)]= "Not Documented"
data_new$type= as.factor(data_new$type)
data_new$type = droplevels(data_new$type)
unique(data_new$type)

######### condition #########
data_new$condition= recode(data_new$condition, new= "like new")
data_new$condition= as.character(data_new$condition)
data_new$condition[is.na(data_new$condition)]= "Not Documented"
data_new$condition= as.factor(data_new$condition)
data_new$condition = droplevels(data_new$condition)
unique(data_new$condition)

######### cylinders #########
# pas sûr par cete transformation
data_new$cylinders= as.character(data_new$cylinders)
data_new$cylinders[is.na(data_new$cylinders)]= "Not Documented"
data_new$cylinders= as.factor(data_new$cylinders)
data_new$cylinders = droplevels(data_new$cylinders)
unique(data_new$cylinders)


######### year #########
data_new$year= as.factor(data_new$year)#on passe en factor au cas ou
data_new$year= retraitement(data_new$year)
data_new$year= as.numeric(as.character(data_new$year))
mean(is.na(data_new$year)) #vérification

######### odometer #########
data_new$odometer= retraitement(data_new$odometer)

######### make #########
data_new$make= retraitement(data_new$make)

######### fuel #########
data_new$fuel= retraitement(data_new$fuel)

######### title #########
data_new$title_status= retraitement(data_new$title_status)

######### transmission #########
data_new$transmission= retraitement(data_new$transmission)
```

Vérification
```{r}
#la verificaiton
navar= colSums(is.na(data_new))/nrow(data_new) #taux de na dans les colonnes (variable)
navar

vis_miss(setDT(data_new)[c(0:50000)], warn_large_data=F)
```

Traitement des Outliers
```{r}
#ces décisions proviennent de l'analyse précédente
data_abe= copy(data_new)
data_abe= data_abe %>% filter(year <= 2019
                              , year >= 1950
                              , odometer <= 999999
                              , price > 0
                              , price <= 250000)
#, long >= -180  #limite US
#, long <= -66.9
#, lat >= 5.87
#, lat <= 71.39) #ca a drop les NaN de lat et long

#summary(data_abe)
dim(data_abe)

rm(data)
rm(data_new)
rm(nums)
rm(quali)
```

_Feature engineering_
----
Ici, nous allons à la fois:
- traiter les outliers de lat et long en prenant la moyenne des lat long par ville
- associer à nos villes un Etats américain (le plus proche)
- et enfin, supprimer les doublons

De plus, la variable Etat ne sera pas utiliser dans la suite de l'analyse, mais nous permettra de tracer de belles cartes sur Tableau !

Nous allons creer un nouveau dataset, mais on ne l'utilisera pas dans le cadre de l'analyse. C'est cette table que nous utiliserons pour faire une jointure sur Tableau
```{r}

##################################################################################
##                                CREATION VARIABLES                            ##
##################################################################################


#on modifie la valeurs des lat / long par la moyenne des lat / long par ville
data_general_localisation= aggregate(data_abe[, 21:22]
                                     , list(data_abe$city)
                                     , mean
                                     , na.rm= TRUE)
#on associe nos nouvelles valeurs de lat / long à notre dataset initial
data_merge= merge(data_abe, data_general_localisation, by.x= "city", by.y= "Group.1")
data_merge$lat.x= NULL
data_merge$long.x= NULL
data_merge$url= NULL
data_merge$city_url= NULL
data_merge$VIN=NULL
data_merge$desc= NULL
data_merge$image_url= NULL
colnames(data_merge)[colnames(data_merge) == 'lat.y'] <- 'lat'
colnames(data_merge)[colnames(data_merge) == 'long.y'] <- 'long'
data_abe= data_merge
rm(data_merge)

#
#suppression doublons
#
dim(data_abe)
data_abe= data_abe[!duplicated(data_abe), ]
dim(data_abe)


#
#on va plot nos coordonnées pour voir
#

newmap <- getMap(resolution = "low")
xlim= c(min(data_general_localisation$long, na.rm=T), max(data_general_localisation$long, na.rm=T)) #long 
ylim= c(min(data_general_localisation$lat, na.rm=T), max(data_general_localisation$lat, na.rm=T)) #lat
plot(newmap, xlim = xlim, ylim = ylim, asp = 1)
points(data_general_localisation$long, data_general_localisation$lat, col = "red", cex = .6)
# on remarque que le fait d'aggréger nos lat / long a supprimé nos valeurs aberrantes


#on va chercher à déterminer de quel ville US, la ville dans notre DF se rapproche le plus
#(utilisation des lat / long de data_general_localisation)

localisation_us= read.csv("data/us-zip-code-latitude-and-longitude.csv", sep= ";")
dim(localisation_us)
localisation_us$geopoint= NULL
localisation_us$Timezone= NULL
localisation_us$Zip= NULL
localisation_us$Daylight.savings.time.flag= NULL

#on a plusieurs fois la même ville avec des coordonnéees uasi égale (différence liéau zip code qu'on a delete)
#on va donc faire récupérer la première occurence par ville (1er ligne)

#d'abord on range par ordre de ville ET d'état
localisation_us= localisation_us[order(localisation_us$City, localisation_us$State),]
#puis on supprime les dupliquées
localisation_us= localisation_us[!duplicated(localisation_us[c(1, 2)]),]
dim(localisation_us)

#on a enfin des données de ville / etat exploitable
#maintenant on va s'amuser à chercher la ville qui est la plus proche des coordonnées
#que nous avons calculé pour lui associé un Etat (pour la partie Tableau)

#trouvé sur internet
#permet de faire un merge par rapport à la distance minimale
greatCircleDistance <- function(lat1, long1, lat2, long2, radius=6372.795){
  sf <- pi/180
  lat1 <- lat1*sf
  lat2 <- lat2*sf
  long1 <- long1*sf
  long2 <- long2*sf
  lod <- abs(long1-long2)
  radius * atan2(
    sqrt((cos(lat1)*sin(lod))**2 +
           (cos(lat2)*sin(lat1)-sin(lat2)*cos(lat1)*cos(lod))**2),
    sin(lat2)*sin(lat1)+cos(lat2)*cos(lat1)*cos(lod)
  )
}


dist.merge <- function(x, y, xlongnme, xlatnme, ylongnme, ylatnme){
  tmp <- t(apply(x[,c(xlongnme, xlatnme)], 1, function(x, y){
    dists <- apply(y, 1, function(x, y) greatCircleDistance(x[2],
                                                            x[1], y[2], y[1]), x)
    cbind(1:nrow(y), dists)[dists == min(dists),,drop=F][1,]
  }
  , y[,c(ylongnme, ylatnme)]))
  tmp <- cbind(x, min.dist=tmp[,2], y[tmp[,1],-match(c(ylongnme,
                                                       ylatnme), names(y))])
  row.names(tmp) <- NULL
  tmp
}

#attention c'est un peu long
data_merge_localisation= dist.merge(data_general_localisation
                                    , localisation_us
                                    , 'long', 'lat', 'Longitude', 'Latitude')
#on change le nom de nos features
data_merge_localisation= data_merge_localisation %>% 
  dplyr::rename(city_neighbour= City, city= Group.1)
```
### Remarque:

On enregistre les tables pour l'analyse et la partie Tableau (les Etats).
```{r}

write.csv(data_merge_localisation
          , file = "data_merge_localisation.csv")


#DATASET FINAL A RECUPERER !!!!!!!!!!!!!!!! #
write.csv(data_abe
          , file = "data_abe.csv")
```


